Inventaris van het archief van het Hoog Militair Gerechtshof, 1946-1990
Nationaal Archief, Den Haag
- HOOG MILITAIR GERECHTSHOF, 1
  - Stukken betreffende bijzondere onderwerpen, 1.2
    - Beklagzaken, 1.2.2
      - Beklagdossiers, 1.2.2.2
        - Dossiers inzake beklagzaken., 1946-1990; 1616-1726; 111 pakken
          - 1955, nrs. 178 - 190., 1630
          - 1955, nrs. 191 - 203., 1631
          - 1955 - 1956, nrs. 204 - 216., 1632
          - 1955 - 1956, nrs. 217 - 227., 1633
          - 1956, nrs. 228 - 234., 1634
          - 1956, nrs. 235 - 247., 1635
          - 1956 - 1957, nrs. 248 - 257., 1636
          - 1956 - 1957, nrs. 258 - 270., 1637
          - 1957, nrs. 271 - 281., 1638
          - 1957, nrs. 282 - 295., 1639
          - 1957, nrs. 296 - 305., 1640
          - 1957, nrs. 306 - 319., 1641
          - 1958, nrs. 58.001 - 58.012., 1642
          - 1958, nrs. 58.013 - 58.028., 1643
          - 1958, nrs. 58.029 - 58.042., 1644
          - 1958, nrs. 58.043 - 58.055., 1645
          - 1958 - 1959, nrs. 58.056 - 58.058, 59.001 - 59.008., 1646
          - 1959, nrs. 59.009 - 59.025., 1647
            Nr. 59.009 bevat foto's.
          - 1959, nrs. 59.026 - 59.040., 1648
          - 1959, nrs. 59.041 - 59.054., 1649
          - 1959, nrs. 59.055 - 59.067., 1650
          - 1959 - 1960, nrs. 59.068 - 60.007., 1651
          - 1960, nrs. 60.008 - 60.020., 1652
          - 1960, nrs. 60.021 - 60.035., 1653
          - 1960 - 1961, nrs. 60.036 - 60.037, 60.039 - 60.041, 61.001 - 61.004., 1654
          - 1961, nrs. 61.005 - 61.017., 1655
          - 1961, nrs. 61.018 - 61.030., 1656
          - 1961 - 1962, nrs. 61.031 - 61.034, 62.001 - 62.006., 1657
          - 1962, nrs. 62.007 - 62.018., 1658
          - 1962, nrs. 62.019 - 62.031., 1659
          - 1963, nrs. 63.001 - 63.012., 1660
          - 1963, nrs. 63.013 - 63.026., 1661
          - 1963 - 1964, nrs. 63.027 - 64.004., 1662
          - 1964, nrs. 64.005 - 64.017., 1663
          - 1964, nrs. 64.018 - 64.030., 1664
          - 1965, nrs. 65.001 - 65.013., 1665
          - 1965 - 1966, nrs. 65.014 - 65.025, 65.119, 66.001., 1666
          - 1966, nrs. 66.002 - 66.014., 1667
          - 1966 - 1967, nrs. 66.015 - 66.024, 67.001 - 67.002., 1668
          - 1967, nrs. 67.003 - 67.014., 1669
          - 1967 - 1968, nrs. 67.015 - 67.020, 68.001 - 68.006., 1670
          - 1968 - 1969, nrs. 68.007 - 68.015, 69.001 - 69.004., 1671
          - 1969, nrs. 69.005 - 69.014., 1672
          - 1969, nrs. 69.015 - 69.021., 1673
          - 1970, nrs. 70.001 - 70.016., 1674
            Nr. 70.016 bevat foto's.
          - 1970, nrs. 70.017 - 70.034., 1675
          - 1971, nrs. 71.001 - 71.013., 1676
          - 1971, nrs. 71.014 - 71.025., 1677
          - 1971, nrs. 71.026 - 71.034., 1678
          - 1971, nrs. 71.035 - 71.045., 1679
          - 1972, nrs. 72.001 - 72.015., 1680
          - 1972, nrs. 72.016 - 72.027., 1681
          - 1972, nrs. 72.028 - 72.043., 1682
          - 1973, nrs. 73.001 - 73.014., 1683
          - 1973, nrs. 73.015 - 73.028., 1684
          - 1974, nrs. 74.001 - 74.015., 1685
          - 1975, nrs. 75.001 - 75.011., 1686
          - 1976, nrs. 76.001 - 76.003., 1687
          - 1976, nrs. 76.004 - 76.017., 1688
          - 1977, nrs. 77.001 - 77.014., 1689
          - 1977, nrs. 77.015 - 77.031., 1690
          - 1978, nrs. 78.001 - 78.008., 1691
          - 1978, nrs. 78.009 - 78.018., 1692
          - 1979, nrs. 79.001 - 79.009., 1693
          - 1979, nrs. 79.010 - 79.017., 1694
          - 1980, nrs. 80.001 - 80.008., 1695
          - 1980 - 1981, nrs. 80.009 - 80.010, 81.001 - 81.007., 1696
            Nr. 81.005 bevat foto.
          - 1981, nrs. 81.008 - 81.018., 1697
          - 1981, nrs. 81.019 - 81.027., 1698
          - 1982, nrs. 82.001 - 82.010., 1699
          - 1982, nrs. 82.011 - 82.020., 1700
            Nr. 82.018 bevat foto's.
          - 1982, nrs. 82.021 - 82.027., 1701
          - 1982, nrs. 82.028 - 82.034., 1702
          - 1983, nrs. 83.001 - 83.007., 1703
          - 1983, nrs. 83.008 - 83.013., 1704
          - 1983, nrs. 83.014 - 83.020., 1705
          - 1984, nrs. 84.001 - 84.011., 1706
          - 1984, nrs. 84.012 - 84.017., 1707
            Nr. 84.012 bevat foto's.
          - 1984, nrs. 84.018 - 84.023., 1708
          - 1985, nrs. 85.001 - 85.006., 1709
          - 1985, nrs. 85.007 - 85.012., 1710
          - 1985, nrs. 85.013 - 85.017., 1711
          - 1985, nrs. 85.018 - 85.022., 1712
          - 1986, nrs. 86.001 - 86.006., 1713
          - 1986, nrs. 86.007 - 86.013., 1714
          - 1986, nrs. 86.014 - 86.018., 1715
          - 1987, nrs. 87.001 - 87.005., 1716
          - 1987, nrs. 87.007 - 87.014., 1717
          - 1987, nrs. 87.015 - 87.021., 1718
          - 1987, nrs. 87.022 - 87.028., 1719
          - 1988, nrs. 88.001 - 88.009., 1720
          - 1988, nrs. 88.010 - 88.018., 1721
          - 1988 - 1989, nrs. 88.019 - 88.023, 89.001 - 89.004., 1722
          - 1989, nrs. 89.005 - 89.011., 1723
          - 1989, nrs. 89.012 - 89.020., 1724
          - 1989 - 1990, nrs. 89.021 - 89.030, 90.002., 1725
          - 1990, nrs. 90.003 - 90.007, 90.009 - 90.011., 1726
    - Gratie, 1.2.3
      - Gratieverzoeken., 1949-1996; 1727; 1 deel
        Openbaarheid beperkt tot 1 januari 2072
    - Klachten, 1.2.4
      - Inschrijfregister klachten, bezwaarschriften e.d., 1974-1988; 1728; omslag
        De klachten werden per jaar op numerieke volgorde ingeschreven.
      - Stukken betreffende de afhandeling van een tweetal klachten inzake vermeende onbillijke behandeling (K 81-1 en 81-2)., 1981; 1729; omslag
      - Stukken betreffende de afhandeling van een klacht van de burgemeester van Nijmegen tegen de handelwijze van de officier-commissaris bij de Arrondissementskrijgsraad te Arnhem (K 81-3)., 1981; 1730; omslag
      - Stukken betreffende de afhandeling van klachten en beantwoording van vragen over een dodelijk ongeval tijdens een militaire oefening in de Bondsrepubliek Duitsland (K 81-4)., 1981; 1731; omslag
      - Stukken betreffende de beoordeling van een beklagschrift, ingediend door een kapitein bij de directeur Luchtmacht Stafschool (DLSS), inzake de beoordeling van een ingediend werkstuk, o.a. met betrekking tot de gemaakte opmerkingen bij een boekbespreking van het boek "Strategy for Defeat Vietnam in retrospect" (K 82-1)., 1983-1984; 1732; omslag
      - Stukken betreffende de afhandeling van een klacht van een diensplichtig soldaat inzake vermeende krenkende of onbillijke behandeling (K 83-1)., 1982-1983; 1733; omslag
      - Stukken betreffende het indienen van een klacht bij de deken van de Orde van Advocaten tegen een advocaat vanwege diens gedragingen tijdens de behandeling van een zaak in hoger beroep tegen een totaalweigeraar, alsmede de stukken betreffende het kort geding dat werd aangespannen door betrokken advocaat tegen de president van het HMG,vanwege diens weigering om de advocaat als raadsman toe te voegen (K 83-2)., 1983-1984; 1734-1735; 2 pakken
        Niet nader onder te verdelen.
        - 1983-1984, 1734
        - 1983-1984, 1735
      - Stukken betreffende de afhandeling van een beroep inzake de beslissing van het Hof waarbij het Hof zich niet bevoegd heeft verklaard kennis te nemen van een verzoekschrift waarbij de auditeur-militair wordt opgedragen een lid van de marechaussee te vervolgen wegens mishandeling (K 83-3)., 1983; 1736; omslag
      - Stukken betreffende de afhandeling van een klacht ex artikel 12 Wetboek van Strafvordering inzake het niet vervolgen van een bestuurder van een militair voertuig voor het veroorzaken van een verkeersongeval (K 83-4)., 1983; 1737; omslag
      - Stukken betreffende het geschil tussen de auditeur-militair bij de Arrondissementskrijgsraad te Arnhem en de verwijzingsofficier inzake het verzoek ex artikel 15 van de rechtspleging bij de Land- en Luchtmacht inzake de vraag of twee militairen naar de militaire rechter moeten worden verwezen in verband met explosie mortiermijn 't Harde d.d. 18 juli 1983 (K 84-1)., 1983-1984; 1738-1739; 2 pakken
        - 1983-1984, 1738
        - 1983-1984, 1739
      - Stukken betreffende de afhandeling van een beroep inzake een beschikking op een bezwaarschrift tegen een dagvaarding (K 84-2)., 1984; 1740; pak
      - Stukken betreffende de afhandeling van een beroep inzake de onbevoegdheid van de rechter of de officier-commissaris (K 84-3)., 1984-1986; 1741; pak
      - Stukken betreffende de afhandeling van een beroep inzake vermeende krenkende of onbillijke behandelingeen (K 84-4)., 1984; 1742; omslag
- HOOG MILITAIR GERECHTSHOF/ADVOKAAT FISCAAL, 2
  - Stukken van algemene aard, 2.1
    - Verslagen van vergaderingen van auditeurs-militair en anderen., 1946-1971; 1743-1746; 4 pakken
      - 1946 mei 20 - 1951 juli 16, 1743
      - 1951 sep. 03 - 1953 apr. 13, 1744
      - 1953 juni 22 - 1959 sep. 28, 1745
      - 1960 jan. 11 - 1971 dec. 13, 1746
    - Verslagen van vergaderingen van auditeurs-militair en anderen te Indonesië., 1949; 1747; omslag
    - Verslagen van vergaderingen van stafjuristen en anderen., 1950-1962; 1748; omslag
    - Correspondentie., (1924-) 1946 - 1989; 1749-1915; 148 pakken en 17 omslagen
      Geordend op rubrieksnummer.
      Zie voor een toegang op dit bestand de kaartsystemen, inv.nrs. 1934-1943 en inv.nrs. 1944-1946.
      Zie voor een toelichting op de gebruikte rubrieksnummer bijlage 1 bij de inventaris.
      - 1.1, 1950 - 1967, 1749
      - 2.1, 1924 - 1981, 1750
      - 2.2, 1949 - 1976, 1751
      - 2.3, 1949 - 1965, 1752
      - 2.3, 1968 - 1969, 1753
      - 2.3, 1970, 1754
      - 2.3, 1971, 1755
      - 2.3, 1972 - 1973, 1756
      - 2.3, 1974 - 1975, 1757
      - 2.3, 1976 - 1978, 1758
      - 2.3, 1978 - 1981, 1759
      - 2.3, 1981, 1760
      - 2.4 - 2.5, 2.6.1 - 2.6.11 en 2.6.13, 1948 - 1976, 1761
      - 3.1 - 3.2 en 3.4, 1949 - 1970, 1762
      - 5.1.1.01 - 5.1.1.02, 1949 - 1969, 1763
      - 5.1.1.03, 1950 - 1968, 1764
      - 5.1.1.03, 1972 - 1979, 1765
      - 5.1.1.04, 1949 - 1969, 1766
      - 5.1.1.04, 1952 - 1980, 1767
      - 5.1.1.05 - 5.1.1.09, 1949 - 1966, 1768
      - 5.1.1.10 - 5.1.1.12, 1949 - 1976, 1769
      - 5.1.1.13 - 5.1.1.21, 1949 - 1964, 1770
      - 5.1.1.22, 1949 - 1961, 1771
      - 5.1.1.22, 1966 - 1976, 1772
      - 5.1.1.22, 1977 - 1983, 1773
      - 5.1.1.23 - 5.1.1.30, 5.1.1.34 - 5.1.1.35, 5.1.1.37 - 5.1.1.38 en 5.1.1.40, 1950 - 1978, 1774
      - 5.1.1.43 I, 1970 - 1978, 1775
        Bevat foto.
      - 5.1.1.43 II, 1971 - 1972, 1776
      - 5.1.1.44 en 5.1.1.47, 1969 - 1980, 1777
      - 5.1.1.48 - 5.1.1.50 en 5.1.1.52 - 5.1.1.53, 1972 - 1977, 1778
      - 5.1.1.57 - 5.1.1.78, 5.1.1.81, 5.1.1.84 en 5.1.1.92, 1974 - 1983, 1779
      - 5.1.2, 1950 - 1956, 1780
        Betreft specifieke serie rapporten van de Koninklijke Marechaussee, betreffende ongevallen met dodelijke afloop, periode 1953 - 1956.
      - 5.1.2.01 en 5.1.2.03 - 5.1.2.16, 1946 - 1979, 1781
      - 5.1.2.17 - 5.1.2.35, 1945 - 1954, 1782
      - 5.1.2.36 - 5.1.2.70, 5.1.2.72 - 5.1.2.74, 5.1.2.76 - 5.1.2.82 en 5.1.2.85, 1949 - 1965, 1783
      - 5.1.2.86 - 5.1.2.88 en 5.1.2.90, 1972 - 1975, 1784
      - 5.1.3 - 5.1.3 I, 1953 - 1976, 1785
      - 5.1.3 II - 5.1.3 III, 1949 - 1965, 1786
      - 5.1.3 IV - 5.1.3 V, 1948 - 1962, 1787
      - 5.1.4 I, 1948 - 1957, 1788
      - 5.1.4. II, 1948 - 1970, 1789
      - 5.1.4 III, 1973 - 1976, 1790
      - 5.1.5, 1950 - 1975, 1791
      - 5.1.6 - 5.1.8, 1949 - 1977, 1792; omslag
      - 5.1.9, 5.1.9.04 - 5.1.9.06 en 5.1.9.004, 1959 - 1977, 1793; omslag
      - 5.1.12 I, 1962 - 1969, 1794
      - 5.1.12 II, 1973 - 1977, 1795
      - 5.1.12 III, 1977 - 1982, 1796
      - 5.2, 1966 - 1981, 1797; omslag
      - 5.3.1.1 - 5.3.1.32, 1949 - 1952, 1798
        5.3.1.32 bevat foto's.
      - 5.3.1.33 - 5.3.1.55, 1953 - 1954, 1799
        05.3.1.47 bevat foto's.
      - 5.3.1.56 - 5.3.1.79, 1955, 1800
      - 5.3.1.80 - 5.3.1.110, 1956, 1801
      - 5.3.1.111 - 5.3.1.148, 1957, 1802
      - 5.3.1.149 - 5.3.1.187, 1958, 1803
      - 5.3.1.1 - 5.3.1.31, 1959, 1804
      - 5.3.1.1 - 5.3.1.35, 1960, 1805
        5.3.1.7 bevat foto's.
      - 5.3.1.1 - 5.3.1.27, 1961, 1806
        5.3.1.14 bevat foto's.
      - 5.3.1.1 - 5.3.1.32, 1962, 1807
        5.3.1.5, 5.3.1.12, 5.3.1.16 en 5.3.1.29 bevatten foto's.
      - 5.3.1.1 - 5.3.1.26, 1963, 1808
        5.3.1.21 bevat foto's.
      - 5.3.1.1 - 5.3.1.34, 1964, 1809
        5.3.1.1 en 5.3.1.2 bevatten foto's.
      - 5.3.1.35 - 5.3.1.47 (1964) en 5.3.1.1 - 5.3.1.12 (1965), 1964 - 1965, 1810
      - 5.3.1.2 (1970) en 5.3.1.1 (1971), 1970 - 1971, 1811; omslag
      - 5.4, 1950 - 1970, 1812; omslag
      - 5.4.01 - 5.4.68, 1959 - 1962, 1813
      - 5.4.69 - 5.4.139, 1960 - 1963, 1814
      - 5.4.140 - 5.4.206, 1963 - 1967, 1815
      - 5.4.2.1 en 5.4.2.2, 1949 - 1959, 1816; omslag
      - 5.4.3.1 - 5.4.3.13, 1948 - 1960, 1817
      - 5.4.4, 5.4.4.0 - 5.4.4.1.0, 1949 - 1960, 1818; omslag
      - 5.4.4.001 - 5.4.4.020, 5.4.4.022 - 5.4.4.027, 1949 - 1952, 1819
      - 5.4.4.028 - 5.4.4.041, 5.4.4.043 - 5.4.4.049, 1949 - 1954, 1820
      - 5.4.4.050 - 5.4.4.056, 5.4.4.059 - 5.4.4.061 en 5.4.4.063 - 5.4.4.075, 1949 - 1951, 1821
      - 5.4.4.076 - 5.4.4.114, 1948 - 1953, 1822
      - 5.4.4.115 - 5.4.4.149, 1949 - 1954, 1823
      - 5.4.4.151 - 5.4.4.152 en 5.4.4.154 - 5.4.4.168, 1949 - 1951, 1824
      - 5.4.4.169 - 5.4.4.215, 1949 - 1957, 1825
      - 5.4.4.216 - 5.4.4.256, 1949 - 1952, 1826
      - 5.4.4.257 - 5.4.4.300, 1949 - 1961, 1827
      - 5.4.4.302 - 5.4.4.343, 1950 - 1951, 1828
      - 5.4.4.346 - 5.4.4.376, 1950 - 1966, 1829
      - 5.4.4.379 - 5.4.4.381, 5.4.4.384 - 5.4.4.412, 5.4.4.416 en 5.4.4.418 - 5.4.4.419, 1948 - 1955, 1830
      - 5.4.4.420 - 5.4.4.445, 5.4.4.447 en 5.4.4.449 - 5.4.4.450, 1950 - 1953, 1831
      - 5.4.4.451 - 5.4.4.500, 1950 - 1951, 1832
      - 5.4.4.501 - 5.4.4.525, 1947 - 1954, 1833
      - 5.4.4.526 - 5.4.4.532, 5.4.4.534, 5.4.4.540 - 5.4.4.552, 5.4.4.554 - 5.4.4.559, 5.4.4.561 en 5.4.4.0563 - 5.4.4.0564, 1935 - 1952, 1834
      - 5.4.4.565 - 5.4.4.577, 5.4.4.579 - 5.4.4.581, 5.4.4.585, 5.4.4.587 - 5.4.4.588, 5.4.4.590, 5.4.4.594 - 5.4.4.604 en 5.4.4.608 - 5.4.4.613, 1949 - 1955, 1835
      - 5.4.4.614 - 5.4.4.619, 5.4.4.621 - 5.4.4.623, 5.4.4.625 - 5.4.4.627, 5.4.4.630 en 5.4.4.632 - 5.4.4.646, 1950 - 1955, 1836
      - 5.4.4.647 - 5.4.4.676, 5.4.4.689 - 5.4.4.699, 1948 - 1952, 1837
      - 5.4.4.702 - 5.4.4.753, 1950 - 1953, 1838
      - 5.4.4.754 - 5.4.4.800, 1947 - 1953, 1839
      - 5.4.4.801 - 5.4.4.852, 1950 - 1951, 1840
      - 5.4.4.853 - 5.4.4.884, 1950 - 1953, 1841
      - 5.4.4.943 - 5.4.4.948, 5.4.4.950 - 5.4.4.968, 5.4.4.970 - 5.4.4.975 en 5.4.4.977 - 5.4.4.990, 1951 - 1967, 1842
      - 5.4.4.991 - 5.4.4.1100, 1952 - 1962, 1843
      - 5.4.4.1101 - 5.4.4.1188, 1951 - 1959, 1844
      - 5.4.5, 5.4.5.03, 5.4.5.05, 5.4.5.07 - 5.4.5.09, 1949 - 1955, 1845
      - 5.4.5.10, 5.4.5.12 - 5.4.5.21 en 5.4.5.24 - 5.4.5.26, 1951 - 1975, 1846
      - 5.4.6 en 5.4.6.03 - 5.4.6.04, 1951 - 1958, 1847; omslag
      - 5.4.7.01 - 5.4.7.21, 1949 - 1957, 1848
      - 5.4.7.22 - 5.4.7.40, 1952 - 1954, 1849
      - 5.4.7.41 - 5.4.7.55, 1953 - 1959, 1850
      - 5.4.7.56 - 5.4.7.67, 1952 - 1962, 1851
        5.4.7.64 bevat foto's.
      - 5.4.8 I, 1939 - 1940, 1852
      - 5.4.8 II, 1940, 1853
      - 5.4.8 III, 1940, 1854
      - 5.4.8 IV, 1940, 1855
      - 5.4.8 V, 1940 - 1944, 1856
        Openbaarheid beperkt tot 1 januari 2020
      - 5.4.8 VI, 1940 - 1944, 1857
      - 5.4.8 VII, 1949 - 1951, 1858
      - 5.4.8 VIII, 1949 - 1951, 1859
      - 5.4.8 IX, 1970, 1860
      - 5.4.9 en 5.4.9.01 - 5.4.9.06, 1954 - 1962, 1861
      - 5.4.9.07 - 5.4.9.16, 1956 - 1969, 1862
      - 5.4.10.01 - 5.4.10.03, 1956 - 1959, 1863; omslag
      - 5.5.01, 1950, 1864; omslag
      - 7.1.01 - 7.1.47, 1949 - 1951, 1865
      - 7.1.48 - 7.1.81, 1951 - 1952, 1866
      - 7.1.82 - 7.1.116, 1947 - 1954, 1867
      - 7.1.117 - 7.1.150, 1954 - 1970, 1868
      - 7.1.151 - 7.1.175, 1955, 1869
      - 7.1.176 - 7.1.209, 1955 - 1957, 1870
      - 7.1.210 - 7.1.242, 1957 - 1958, 1871
      - 7.1.243 - 7.1.273, 1958 - 1959, 1872
      - 7.1.380 - 7.1.432, 1967 - 1970, 1873
      - 7.1.433 - 7.1.472, 1970 - 1974, 1874
      - 7.1.473 - 7.1.509, 1974 - 1980, 1875
      - 7.1.510 - 7.1.549, 1980 - 1981, 1876
      - 7.1.550 - 7.1.588, 1981 - 1984, 1877
      - 7.2, 1949 - 1965, 1878; omslag
      - 7.3, 1948 - 1976, 1879
      - 7.3.3543 - 7.3.4000, 1967 - 1968, 1880
      - 7.3.4001 - 7.3.4100, 1967 - 1968, 1881
      - 7.3.4201 - 7.3.4272, 1969, 1882
      - 7.3.4302 - 7.3.4378, 1969 - 1973, 1883
      - 7.4 en 7.4.01 - 7.4.12, 1948 - 1949, 1884
      - 7.4.13 - 7.4.19, 1949 - 1950, 1885
      - 7.4.20 - 7.4.26, 1948 - 1950, 1886
      - 7.4.27 - 7.4.37, 1950 - 1951, 1887
      - 7.4.38 - 7.4.54, 1951 - 1955, 1888
      - 7.5 I, 1949 - 1984, 1889
      - 7.5 II, 1975 - 1988, 1890
      - 7.5.01 - 7.5.26, 1940 - 1953, 1891
      - 7.5.27 - 7.5.47, 1949 - 1957, 1892
      - 7.5.48 - 7.5.78 en 7.6, 1953 - 1977, 1893
      - 9.1 en 9.2, 1949 - 1969, 1894; omslag
      - 9.2.1 en 9.2.2, 1949 - 1977, 1895
      - 9.2.3 I, 1954 - 1983, 1896
      - 9.2.3 II, 1954 - 1983, 1897
      - 9.2.4, 1950 - 1981, 1898
      - 9.2.5 en 9.2.6, 1965 - 1975, 1899; omslag
      - 9.2.7, 1950 - 1962, 1900; omslag
      - 9.2.9 - 9.2.13, 1951 - 1981, 1901
      - 9.3.1, 1949 - 1963, 1902
      - 9.3.1.1 - 9.3.1.1.29, 1950 - 1959, 1903
      - 9.3.1.1.30 - 9.3.1.1.69, 1959 - 1970, 1904
      - 9.3.1.2 I, 1951 - 1970, 1905
      - 9.3.1.2 II, 1956 - 1961, 1906
      - 9.3.1.3.01 - 9.3.1.3.20, 1948 - 1962, 1907
      - 9.3.1.3.21 - 9.3.1.3.30, 1965 - 1973, 1908; omslag
      - 9.3.1.4.01 - 9.3.1.4.12, 1949 - 1970, 1909
      - 9.3.1.4.14, 1970 - 1971, 1910
      - 9.3.1.5 - 9.3.1.12, 1950 - 1961, 1911
      - 9.3.3, 1971, 1912; omslag
      - 9.4.01 - 9.4.326, 1949 - 1951, 1913
      - 9.6.01 - 9.6.96, 1955 - 1958, 1914
      - 10.01 - 10.08, 1970 - 1973, 1915; omslag
    - Vergaderstukken Beleid Militaire Justitie., 1978-1981; 1916-1917; 2 pakken
      Betreft rubriek 9.3.3.
      - 1978-1980, 1916
      - 1981, 1917
  - Stukken betreffende bijzondere onderwerpen, 2.2
    - Strafzaken, 2.2.1
      - Gegevenssystemen, 2.2.1.1
        - Militair strafregister., 1940; 1918-1926; kaartsysteem
          - A - Bo., 1918
          - Br - D., 1919
          - E - Hel., 1920
          - Hem - Kl., 1921
          - Kn - Ma., 1922
          - Me - Pos., 1923
          - Pot - Sm., 1924
          - So - Vl., 1925
          - Vo - Z., 1926
        - Militair strafregister., 1946-1982; 1927-1933; kaartysteem
          De kaarten zijn per jaar geordend op rolnr. (vanaf 1949 voorafgegaan door het rubrieksnummer 5.2).
          Op de kaarten is verder vermelding gemaakt van:
          personalia beklaagde, aanduiding appellant en/of geïntimeerde en gedetineerd of gerequireerde
          omschrijving strafbaar feit
          krijgsraad en datum vonnis
          opgelegde straf
          raadsman en datum van toevoeging
          rechtsdag
          datum en inhoud sententie
          executie
          overige aantekeningen.
          - 1946-1948, 1927
          - 1949-1951, 1928
          - 1952-1957, 1929
          - 1958-1963, 1930
          - 1964-1970, 1931
          - 1971-1976, 1932
          - 1977-1982, 1933
        - Klapper op de strafdossiers, beklagdossiers en (deels) de correspondentie., 1946-1971; 1934-1943; kaartsysteem
          Alfabetisch op achternaam geordend
          Zie voor de strafdossiers inv.nrs. 1947-2246.
          Zie voor de beklagdossiers inv.nrs. 2520-2523.
          Zie voor de correspondentie inv.nrs. 1749-1915.
          - A - Bra., 1934
          - Bre - D., 1935
          - E - Ha., 1936
          - He - Ka., 1937
          - Ke - Le., 1938
          - Li - N., 1939
          - O - R., 1940
          - S., 1941
          - T - V., 1942
          - W - Z., 1943
        - Klapper op de strafdossiers, beklagdossiers en (deels) de correspondentie., 1972-1988; 1944-1946; kaartsysteem
          Zie voor de strafdossiers inv.nrs. 2247-2485.
          Zie voor de beklagdossiers inv.nrs. 2524-2538
          - 1972-1977, 1944
          - 1978-1982, 1945
          - 1983-1988, 1946
      - Strafdossiers, 2.2.1.2
        - Strafdossiers., 1948-1989; 1947-2514, 2589-2610; 587 pakken
          - 1946, rolnrs. 001 - 024., 2589
          - 1947, rolnrs. 025 - 044., 2590
          - 1947, rolnrs.045 - 062., 2591
          - 1947, rolnrs. 063 - 076., 2592
          - 1947, rolnrs. 077 - 090., 2593
          - 1947, rolnrs. 091 - 112., 2594
          - 1947, rolnrs. 113 - 133., 2595
          - 1947, rolnrs. 134 - 150., 2596
          - 1947, rolnrs. 151 - 173., 2597
          - 1947, rolnrs. 174 - 190., 2598
          - 1947, rolnrs. 191 - 214.., 2599
          - 1947, rolnrs. 215 - 236., 2600
          - 1947-1948, rolnrs. 237 - 264., 2601
          - 1948, rolnrs. 265 - 291., 2602
          - 1948, rolnrs. 292 - 318., 2603
          - 1948, rolnrs. 319 - 339., 2604
          - 1948, rolnrs. 339 - 350., 2605
          - 1948, rolnrs. 351 - 369., 1947
          - 1948, rolnrs. 370 - 389., 1948
          - 1948, rolnrs. 390 - 412., 1949
          - 1948, rolnrs. 413 - 434., 1950
          - 1948, rolnrs. 435 - 452., 1951
          - 1948, rolnrs. 453 - 471., 1952
          - 1948, rolnrs. 472 - 489., 1953
          - 1948, rolnrs. 490 - 508., 1954
          - 1948, rolnrs. 509 - 528., 1955
          - 1948, rolnrs. 529 - 547., 1956
          - 1948, rolnrs. 548 - 568., 1957
          - 1948, rolnrs. 569 - 589., 1958
          - 1948, rolnrs. 590 - 612., 1959
          - 1948, rolnrs. 613 - 639., 1960
          - 1948, rolnrs. 640 - 658., 1961
          - 1948, rolnrs. 659 - 677., 1962
            Rolnr. 671 bevat foto's.
          - 1948, rolnrs. 678 - 694., 1963
          - 1948, rolnrs. 695 - 710., 1964
          - 1948, rolnrs. 711 - 732., 2606
          - 1948, rolnrs. 733 - 750., 2607
          - 1948, rolnrs. 751 - 770., 2608
          - 1948, rolnrs. 771 - 793., 2609
          - 1948, rolnrs. 794 - 806., 2610
          - 1948, rolnrs. 807 - 830., 1965
          - 1948, rolnrs. 831 - 848., 1966
          - 1948, rolnrs. 849 - 859., 1967
          - 1949, rolnrs. 5.2.0001 - 5.2.0018., 1968
          - 1949, rolnrs. 5.2.0019 - 5.2.0037., 1969
          - 1949, rolnrs. 5.2.0038 - 5.2.0055., 1970
          - 1949, rolnrs. 5.2.0056 - 5.2.0074., 1971
          - 1949, rolnrs. 5.2.0075 - 5.2.0094., 1972
          - 1949, rolnrs. 5.2.0095 - 5.2.0113., 1973
          - 1949, rolnrs. 5.2.0114 - 5.2.0134., 1974
          - 1949, rolnrs. 5.2.0135 - 5.2.0153., 1975
          - 1949, rolnrs. 5.2.0154 - 5.2.0170., 1976
          - 1949, rolnrs. 5.2.0171 - 5.2.0191., 1977
          - 1949, rolnrs. 5.2.0192 - 5.2.0207., 1978
          - 1949 - 1950, rolnrs. 5.2.0208 - 5.2.0214, 5.2.0216 - 5.2.0225., 1979
          - 1949 - 1950, rolnrs. 5.2.0226 - 5.2.0244., 1980
          - 1949 - 1950, rolnrs. 5.2.0245 - 5.2.0264., 1981
          - 1949 - 1950, rolnrs. 5.2.0265 - 5.2.0281., 1982
          - 1950, rolnrs. 5.2.0282 - 5.2.0300., 1983
          - 1950, rolnrs. 5.2.0301 - 5.2.0320., 1984
          - 1950, rolnrs. 5.2.0321 - 5.2.0338., 1985
          - 1950, rolnrs. 5.2.0339 - 5.2.0360., 1986
          - 1950, rolnrs. 5.2.0361 - 5.2.0378., 1987
          - 1950, rolnrs. 5.2.0379 - 5.2.0403., 1988
          - 1950, rolnrs. 5.2.0404 - 5.2.0421., 1989
          - 1950, rolnrs. 5.2.0422 - 5.2.0435., 1990
          - 1950, rolnrs. 5.2.0436 - 5.2.0455., 1991
          - 1950, rolnrs. 5.2.0456 - 5.2.0478., 1992
          - 1950 - 1951, rolnrs. 5.2.0479 - 5.2.0498., 1993
          - 1950 - 1951, rolnrs. 5.2.0499 - 5.2.0517., 1994
          - 1951, rolnrs. 5.2.0518 - 5.2.0536., 1995
          - 1951, rolnrs. 5.2.0537 - 5.2.0557., 1996
          - 1951, rolnrs. 5.2.0558 - 5.2.0574., 1997
          - 1951, rolnrs. 5.2.0575 - 5.2.0600., 1998